臺灣士林地方法院刑事判決　　　　　100年度審智簡上字第1號
　　上　訴　人　臺灣士林地方法院檢察署檢察官
　　被　　　告　李培佳
　　　　　　　　楊忠庚
上列上訴人因被告等違反商標法案件，不服本院士林簡易庭中華
民國99年11月30日99年度士簡字第937 號第一審刑事簡易判決（
聲請簡易判決處刑書案號：臺灣士林地方法院檢察署99年度偵字
第1825號），提起上訴，本院管轄之第二審合議庭判決如下：
    主  文
上訴駁回。
    事實及理由
一、本案經本院審理結果，認第一審判決被告李培佳、楊忠庚均
    係犯刑法第28條、商標法第82條之共同販賣仿冒商標商品罪
    ，各量處有期徒刑月，並均諭知如易科罰金以新臺幣（下
    同）1,000 元折算1 日，且均宣告緩刑2 年，其認事、用法
    、量刑及緩刑之宣告均無不當，應予維持，除引用第一審判
    決書記載之犯罪事實、證據及理由（如附件判決書）外，並
    補充被告李培佳、楊忠庚於本院審理程序時之自白（參見本
    院卷第79-1頁、第80-1頁）。
二、檢察官上訴意旨略以：被告李培佳、楊忠庚遭查獲之仿冒商
    品數量甚多，犯罪時間亦長，嚴重侵害告訴人權益，且被告
    2 人於遭查獲後，雖表明有意與告訴人洽談和解，但一再藉
    故推延，並無彌補損害之意，原審判決未審酌被告2 人所造
    成之危害程度及未積極與告訴人洽談和解等情狀，而僅判決
    被告2 人各有期徒刑3 月，又僅以被告2 人係一時失慮觸犯
    刑章，犯後坦承罪行，態度良好，受此次罪刑宣告之教訓後
    ，應知警惕而無再犯之虞，逕為被告2 人均緩刑2 年之宣告
    ，顯與其罪責不相當云云。
三、經查：
  (一)按量刑之輕重及緩刑之宣告，係事實審法院得依職權自由裁
    量之事項，茍已斟酌刑法第57條各款所列情狀而未逾越法定
    刑度，則不得遽指為違法；又刑罰之量定屬法院自由裁量之
    職權行使，但仍應審酌刑法第57條所列各款事由及一切情狀
    ，為酌量輕重之標準，並非漫無限制，在同一犯罪事實與情
    節，如別無其他加重或減輕之原因，下級法院量定之刑，亦
    無過重或失輕之不當情形，則上級法院對於下級法院之職權
    行使，原則上應予尊重（最高法院72年臺上字第6696號判例
    、85年度臺上字第2446號判決意旨參照）。
  (二)被告李培佳、楊忠庚於本院審理中均已坦承犯行，且有原審
    判決所列證據可資佐證，足認被告2 人確有明知為未得商標
    權人同意，於同一商品，使用相同之註冊商標之商品而販賣
    之犯行，並就上開犯行，有犯意聯絡及行為分擔，本件原審
    法院認被告2 人所為，係犯商標法第82條販賣仿冒商標商品
    罪之共同正犯，援引刑事訴訟法第449 條第1 項前段、第3
    項、第454 條第2 項、第450 條第1 項、商標法第82條、第
    83條、刑法第28條、第55條、第41條第1 項前段之規定，量
    處被告2 人各有期徒刑3 月，並均諭知以1 日1,000 元定其
    易科罰金之折算標準，併宣告扣案如聲請簡易判決處刑書附
    表二、三所示仿冒商品均沒收，其認事用法並無違誤，量刑
    亦屬妥適。又被告2 人雖於原審判決前，未及與告訴人日商
    三麗鷗股份有限公司（下稱日商三麗鷗公司）洽談和解事宜
    ，賠償告訴人所受之損害，惟其等犯罪後均已坦承犯行，態
    度良好，並於事後與告訴人日商三麗鷗公司達成和解，表示
    願意登報道歉，且已共同賠償告訴人17萬元之損害，有雙方
    書立之和解契約書1 份附卷可佐（參見本院卷第72頁至第74
    頁），堪認已有悔意，且查被告李培佳前未曾因故意犯罪受
    有期徒刑以上刑之宣告，被告楊忠庚前雖曾於民國（下同）
    85年間，因違反商標法案件，經臺灣板橋地方法院以85年度
    訴字第1611號判決處有期徒刑6 月，經臺灣高等法院以85年
    度上易字第7084號判決駁回上訴確定，於86年4 月30日易科
    罰金執行完畢，但於執行完畢後5 年以內未曾再因故意犯罪
    受有期徒刑以上刑之宣告，亦有被告2 人之臺灣高等法院被
    告前案紀錄表各1 份在卷可考，其等因一時失慮，致罹刑章
    ，犯罪後均已坦承犯行，深表悔意，經此偵審程序及科刑教
    訓後，均當知所警惕，信無再犯之虞，原審法院參酌上情，
    因認對於被告2 人上開所宣告之刑，均以暫不執行為適當，
    爰引刑法第74條第1 項第1 、2 款規定，各併予宣告緩刑2
    年，以勵被告2 人自新，堪認亦屬合法妥適，檢察官仍執前
    詞提起上訴，並無理由，應予駁回。
據上論斷，應依刑事訴訟法第455 條之1 第1 項、第3 項、第36
8 條、第373 條，判決如主文。
本案經檢察官朱學瑛到庭執行職務。
中    華    民    國    100   年    3     月    25    日
                  刑事第一庭審判長法  官  李育仁
                                  法  官  莊明達
                                  法  官  王沛雷
以上正本與原本無異。
本件不得上訴。
                                  書記官  張竣閔
中    華    民    國   100    年    3     月    25    日
附錄本案論罪科刑法條全文：
商標法第82條
明知為前條商品而販賣、意圖販賣而陳列、輸出或輸入者，處1
年以下有期徒刑、拘役或科或併科新臺幣5 萬元以下罰金。